臺灣高雄地方法院刑事判決　　　　　　　　　　　　　九十年度易字第四五九六號
　　公　訴　人　臺灣高雄地方法院檢察署檢察官
　　被　　　告　甲○○
右列被告因竊盜案件，經檢察官聲請簡易判決處刑（九十年度偵字第一九二八號）
，嗣本院簡易庭（九十年雄簡字第一二五三號）認不宜以簡易判決處刑，移由本院依
普通程序審理，本院判決如左：
    主  文
甲○○竊盜，累犯，處有期徒刑參月，如易科罰金，以參佰元折算壹日。
    事  實
一、甲○○前於民國八十三年間，因槍砲、煙毒案件，分別經判處有期徒刑六月、三
    年八月，經接續執行於八十六年五月十八日縮刑期滿而執行完畢。
二、甲○○於九十年十月十四日上午十時二十分許，騎乘車號ＷＸＺ─○○三號機車
    行經高雄市三民區○○○路二六五號前，見乙○○所駕駛停放於該處之六Ｍ─四
    一○七號自小客車車門未關，竟萌為自己不法所有之意圖，著手竊取乙○○所有
    置於車內之博世牌線鋸機、博世牌鎚鑽、風槍各一台（價值分別為新台幣五千元
    、六千五百元、一千元），得手後並將前開線鋸機、風槍移至所騎乘機車之腳踏
    板上，嗣其欲將鎚鑽亦放至腳踏板後即準備離去之際，為乙○○當場發現而報警
    查獲。
三、案經乙○○訴由高雄市政府警察局三民第一分局移送臺灣高雄地方法院檢察署檢
    察官偵查後聲請簡易判決處刑。
    理  由
一、訊據被告被告甲○○固不否認有於右揭時地拿取被害人乙○○所有財物之事實，
    惟矢口否認其竊盜犯行已屬既遂，辯稱：當時我只拿了被害人的一樣東西在手上
    ，但因其餘二項東西與前開物品的線路都纏繞在一起，所以其餘二項東西就自行
    掉落在我機車腳踏板上，我應該是犯竊盜未遂罪云云。經查：
（一）右揭事實業據被告於警訊中坦承不諱，核與被害人乙○○於警訊及本院審理時
      指訴其遭竊之情節相符，復有贓物認領保管收據一紙在卷可證。
（二）被害人乙○○於本院審理時，到庭指陳：案發當天我車門沒有關，我看到被告
      時，他已將部分東西搬上他的機車腳踏板，當時鎚鑽還拿在手上，他沒有跑，
      我們就報警等語明確（參照本院九十一年二月五日審判筆錄），參以被告於警
      訊亦供承：當時為被害人發現我所騎用輕機車腳踏板有我竊取之電鑽等物品（
見警訊筆錄），應認被害人之前開陳述堪予採信。被告辯稱：除手上拿了一樣
      物品外，其餘二項東西是因線路與前開物品纏繞在一起，所以自行掉落在機車
      腳踏板云云，不足採信。況按，認定竊盜行為係屬既遂或未遂，乃以行為人是
      否已將他人之財物移入自己實力支配之下為斷，本件被告既已將被害人財物搬
      至自己機車上，即已將財物至於自己實力支配下，即屬既遂，縱如被告所言其
      僅係將被害人財物拿於手中，此時該財物實際上亦已移入被告之實力支配下，
      仍屬竊盜行為既遂，從而被告辯稱其僅係犯竊盜未遂罪一節，顯有誤會，併此
      敘明。
綜上所述，本案事證已臻明確，被告犯行堪以認定。
二、核被告所為，係犯刑法第三百二十條第一項之普通竊盜既遂罪。公訴人認被告所
    為係犯竊盜未遂罪一節，惟按竊盜罪之行為態樣，係以將他人之物移入自己實力
    支配之下，其竊盜行為即屬完成（參照最高法院四十九年度台上字第九三九號判
    例意旨），經查，被告竊取被害人之財物後業已放置於自己騎乘之機車腳踏板上
    ，亦即已將被害人財物移入自己之實力支配下，其竊盜犯行應已既遂等情，已如
    前述，故前開公訴意旨容有未洽，附此敘明。又查，被告前於八十三年間，因槍
    砲、煙毒案件，分別經判處有期徒刑六月、三年八月，經接續執行於八十六年五
    月十八日縮刑期滿而執行完畢，有台灣高雄地方法院檢察署刑案資料查註紀錄表
    、本院被告院內索引卡紀錄表及台灣高等法院被告全國前案紀錄表各一紙在卷可
    憑，其於有期徒刑執行完畢後五年內再犯本件有期徒刑以上之罪，為累犯，應依
    刑法第四十七條規定加重其刑。爰審酌被告除前開累犯前科外，於七十四年、七
    十七年、七十八年間，亦分別涉有竊盜犯行，各經判處有期徒刑三月、七月、十
    月（均不構成累犯前科），有上開前科紀錄表可憑，素行非佳，及其犯罪動機、
    手段，又於犯罪後未坦承所有犯行，惟念其行竊所得財產利益及所生危害均非過
    鉅，被害人並已當庭表示不願追究被告刑責（參照本院九十一年二月五日審判筆
    錄）等一切情狀，量處如主文所示之刑，並諭知易科罰金之折算標準。
據上論斷，應依刑事訴訟法第二百九十九條第一項前段，刑法第三百二十條第一項，
第四十七條，第四十一條第一項，罰金罰鍰提高標準條例第一條前段、第二條，判決
如主文。
中      華      民      國      九十一      年    二      月    十九    日
                    臺灣高雄地方法院刑事第六庭
                                      法  官  周  玉  群
右正本證明與原本無異。
如不服本判決，應於判決送達後十日內，向本院提出上訴狀。
                                      書記官    陳瓊芳
中      華      民      國      九十一      年    二      月    十九    日
附錄本案論罪科刑法條：
刑法第三百二十條第一項：
  意圖為自己或第三人不法之所有，而竊取他人之動產者，為竊盜罪，處五年以下有
  期徒刑、拘役或五百元以下罰金。
